臺灣士林地方法院民事裁定
111年度司繼字第304號
聲  請  人  國泰人壽保險股份有限公司

法定代理人  劉上旗  


關  係  人  樓嘉君律師
上列聲請人聲請選任被繼承人吳燕珠之遺產管理人事件，本院裁
定如下：
    主  文
選任樓嘉君律師（事務所設於高雄市○○區○○○路000號4樓之1）為
被繼承人吳燕珠（女，民國00年0月00日生，身分證統一編號：Z
000000000號，生前籍設臺北市○○區○○○路0段000巷000號，民國1
10年7月28日死亡）之遺產管理人。
准對被繼承人吳燕珠之大陸地區以外繼承人為承認繼承之公示催
告。
被繼承人吳燕珠之大陸地區以外繼承人，應自前項公示催告最後
揭示法院公告處、資訊網路及其他適當處所之日起，壹年貳月內
承認繼承，上述期限屆滿，無繼承人承認繼承時，被繼承人吳燕
珠之遺產，於清償債權並交付遺贈物後，如有賸餘即歸屬國庫。
聲請程序費用由被繼承人吳燕珠之遺產負擔。
    理  由
一、按繼承開始時，繼承人之有無不明，而無親屬會議或親屬會
    議未於1個月內選定遺產管理人者，利害關係人或檢察官得
    聲請法院選任遺產管理人，並由法院依公示催告程序，定6
    個月以上之期限，公告繼承人，命其於期限內承認繼承，民
    法第1177條、第1178條定有明文。
二、聲請意旨略以：被繼承人吳燕珠前向聲請人借款新臺幣365
    萬元，迄未清償，惟被繼承人於民國110年7月28日死亡，其
    繼承人均已拋棄繼承權，且其親屬會議並未於1 個月內選定
    遺產管理人，致聲請人無法行使權利，為此聲請選任被繼承
    人之遺產管理人，併為承認繼承之公示催告程序等語。
三、經查，聲請人主張其為被繼承人之債權人，業據提出他項權
    利證明書、抵押權設定契約書、貸款契約書及民事聲請拍賣
    抵押物狀等件影本為證，堪信為真。聲請人既為被繼承人之
    債權人，自屬法律上之利害關係人，其聲請選任被繼承人之
    遺產管理人，自屬有據。被繼承人已於110年7月28日死亡，
    其繼承人均已拋棄繼承或死亡之事實，亦據聲請人提出戶籍
    謄本、繼承系統表為證，並經本院依職權調取110年度司繼
    字第1843號案卷核閱無誤。又自被繼承人死亡迄今已逾7個
    月，顯逾民法第1177條所定1個月時間，其間既無親屬會議
    選定之遺產管理人向本院報明繼承開始及選定遺產管理人之
    事由，依通常情形，堪認聲請人主張無親屬會議或即使有親
    屬會議亦無選定遺產管理人之事實為真。
四、按遺產管理人之設，旨在管理、保存及清算遺產，以免遺產
    散失，是以遺產管理人具有相當之公益色彩；又選任遺產管
    理人，除慮及管理遺產之公平性外，須考慮其適切性，亦即
    可對其遺產、遺債之情形瞭解較深，復與遺債債權人無利害
    共同關係而得忠誠處理者，優先選任為宜。茲審酌律師對法
    律學有專精，持有具高度公信力之專門職業技術執照，對於
    遺產管理事件應較熟稔，應能積極有效地發揮遺產之最大效
    益，亦較可避免債權人債權追索困難之缺失。是本院認聲請
    人聲請選任樓嘉君律師為被繼承人之遺產管理人為適當，且
    樓嘉君律師亦同意擔任本件被繼承人之遺產管理人，有其出
    具之同意書在卷可憑，爰裁定如主文第1項所示，併依法為
    承認繼承之公示催告。
五、依家事事件法第127條第4項規定，裁定如主文。　　
六、如不服本裁定，應於裁定送達後10日內，以書狀向本院提出
    抗告狀，並繳納抗告費新臺幣1,000 元。
中　　華　　民　　國　　111 　年　　3 　　月　　18　　日
                 
　　　　　　　　　家事庭司法事務官